【裁判字號】    97,訴,814
【裁判日期】    970513
【裁判案由】    違反商業會計法等
【裁判全文】
臺灣臺中地方法院宣示判決筆錄           97年度訴字第814號
公  訴  人  臺灣臺中地方法院檢察署檢察官
被      告  甲○○
選任辯護人  鄭晃奇律師
            洪嘉鴻律師
            洪毓良律師
被      告  丙○○
指定辯護人  本院公設辯護人  丁○○
上列被告等因違反商業會計法等案件，經檢察官提起公訴（97年
度偵字第14號）後，聲請改依協商程序判決，本院於中華民國97
年5月13日下午4時，在本院第11法庭宣示判決，出席職員如下：
法官起立朗讀判決主文、犯罪事實要旨、處罰條文，及告以上訴
限制、期間並提出上訴狀之法院，且諭知記載其內容：
一、主  文：
    甲○○共同連續商業負責人，以明知為不實之事項，而填製
    會計憑證，處有期徒刑陸月，如易科罰金，均以銀元佰元
    即新臺幣玖佰元折算壹日；減為有期徒刑月，如易科罰金
    ，以銀元佰元即新臺幣玖佰元折算壹日。
    丙○○共同連續商業負責人，以明知為不實之事項，而填製
    會計憑證，累犯，處有期徒刑拾月；減為有期徒刑伍月，如
    易科罰金，以銀元佰元即新臺幣玖佰元折算壹日。
二、犯罪事實要旨：
    甲○○原為豐樂國際企業股份有限公司（址設臺中縣神岡鄉
    ○○路451號1樓，原名為豐樂國際藝術股份有限公司，下稱
    豐樂公司）負責人，明知豐樂公司實際經營至民國92年10月
    份即已停止營業，且可預見無端將豐樂公司之統一發票交由
    他人簽發使用，將使他人得以利用從事商業不法行為。另丙
    ○○（曾於86年間因違反槍砲彈藥刀械管制條例案件，經臺
    灣南投地方法院判處有期徒刑10月確定，於88年10月12日縮
    刑期滿執行完畢）可預見以其名義供他人擔任公司行號之掛
    名負責人，將使他人得以利用「人頭公司」從事商業不法行
    為，竟仍不違背其本意，與另行起意之乙○○（待緝獲另結
    ）共同基於違反商業會計法及幫助逃漏稅捐之概括犯意聯絡
    ，甲○○因未依法辦理停止營業及解散登記，竟先於93 年2
    、3月間某日，將豐樂公司向稅捐稽徵機關領得之93年3、4
    月份之空白統一發票，交由乙○○簽發使用。再由乙○○另
    覓得丙○○同意出名擔任豐樂公司之名義負責人，於93年5
    月27日，向經濟部中部辦公室申請辦理公司負責人變更登記
    手續及於同年6月14日，向臺中市政府申請辦理營利事業統
    一發證變更登記手續，使豐樂公司成為「人頭公司」，而為
    商業會計法上之商業負責人，亦係從事業務之人，負有據實
    製作商業會計憑證之義務，其後再由乙○○以其所取得上開
    豐樂公司之空白統一發票，在無實際進貨及銷貨情形下，明
    知豐樂公司與如附表所示之營業人間，並無實際交易，仍自
    93年3月間某日起至94年10月間某日止，連續填製會計憑證
    而虛偽開立如附表所示豐樂公司統一發票之不實交易憑證紙
    予如附表所示之營業人，銷售額合計1002萬6893元，以迴避
    稅捐機關查緝，並以之供如附表所示之東政機械有限公司等
    營業人，充作進項憑證使用，扣扺銷項稅額，幫助如附表編
    號1、2、6、10、11之各該納稅義務人逃漏如附表編號1、2
    、6、10、11所示營業稅稅額，足生損害於稅捐稽徵機關對
    於稅捐稽徵及核課管理之正確性。
三、處罰條文：
    修正前商業會計法第71條第1款，稅捐稽徵法第43條第1項，
    刑法第2條第1項前段、第11條前段、第28條、第47條第1項
    、（修正前，下同）第56條、第55條、第41條第1項前段，
    刑法施行法第1條之1第2項，修正前罰金罰鍰提高標準條例
    第2條，現行法規所定貨幣單位折算新臺幣條例第2條，中華
    民國96年罪犯減刑條例第2條第1項第3款、第7條、第9條。
四、協商判決除有刑事訴訟法第455條之4第1項第1款於本訊問程
    序終結前，被告撤銷協商合意或檢察官撤回協商聲請者；第
    2款被告協商之意思非出於自由意志者；第四款被告所犯之
    罪非第455條之2第1項所定得以協商判決者；第6款被告有其
    他較重之裁判上一罪之犯罪事實者；第7款法院認應諭知免
    刑或免訴、不受理者情形之1，及違反同條第2項「法院應於
    協商合意範圍內為判決；法院為協商判決所科之刑，以宣告
    緩刑或2年以下有期徒刑、拘役或罰金為限」之規定者外，
    不得上訴。
五、如有上開可得上訴情形，得自收受宣示判決筆錄送達之日起
    10日內，向本院提出上訴書狀，上訴於第2審法院。上訴書
    狀如未敘述理由，應於上訴期間屆滿後20日內補提理由書於
    本院。
中    華    民    國    97    年    5    月    13     日
                          臺灣臺中地方法院刑事第11庭
                                    書記官  陳淑華
                                    法  官  丁智慧
上正本證明與原本無異。
                                    書記官  陳淑華
中    華    民    國    97    年    5    月    13     日
 附表：
┌─┬────┬────────┬─────┬─────┐
│編│統一編號│時間            │銷售金額  │稅額      │
│號│及營業人│                │          │          │
├─┼────┼────────┼─────┼─────┤
│  │00000000│93/3-4月（1紙） │2,517,995 │125,901   │
│1 │東政機械│（實際上無任何交│          │          │
│  │有限公司│易）            │          │          │
├─┼────┼────────┼─────┼─────┤
│2 │00000000│93/5（1紙）     │64,000    │3,200     │
│  │星動能國│（實際上無任何交│          │          │
│  │際事業有│易）            │          │          │
│  │限公司  │                │          │          │
├─┼────┼────────┼─────┼─────┤
│  │00000000│93/7-9月（3紙） │401,600   │20,080    │
│3 │台灣躍駒│（係向其他營業人│          │          │
│  │企業有限│進貨）          │          │          │
│  │公司    │                │          │          │
├─┼────┼────────┼─────┼─────┤
│  │00000000│93/7-10月（6紙）│377,000   │18,850    │
│4 │躍樺企業│（係向其他營業人│          │          │
│  │有限公司│進貨）          │          │          │
├─┼────┼────────┼─────┼─────┤
│  │00000000│93/7月（9紙）   │88,040    │4,402     │
│5 │夷豐實業│（係向其他營業人│          │          │
│  │有限公司│進貨）          │          │          │
├─┼────┼────────┼─────┼─────┤
│  │00000000│93/10月（4紙）  │180,000   │9,000     │
│6 │冶旺企業│（申請停業，應無│          │          │
│  │有限公司│實際交易）      │          │          │
├─┼────┼────────┼─────┼─────┤
│  │00000000│93/10月（3紙）  │100,000   │5,000     │
│  │米尼恩有│（係向其他營業人│          │          │
│7 │限公司  │進貨）          │          │          │
├─┼────┼────────┼─────┼─────┤
│  │00000000│93/10月（13紙） │600,000   │30,000    │
│8 │仂剛工業│（係向其他營業人│          │          │
│  │有限公司│進貨）          │          │          │
├─┼────┼────────┼─────┼─────┤
│  │00000000│93/7月（1紙）   │50,000    │2,500     │
│9 │安威機具│（係向其他營業人│          │          │
│  │股份有限│進貨）          │          │          │
│  │公司    │                │          │          │
├─┼────┼────────┼─────┼─────┤
│  │00000000│93/11-12月（22紙│3,116,945 │155,849   │
│  │億林國際│）（實際上無任何│          │          │
│  │有限公司│交易）          │          │          │
│10│        ├────────┼─────┼─────┤
│  │        │94/1-10月（12紙 │2,314,083 │115,705   │
│  │        │）（實際上無任何│          │          │
│  │        │交易）          │          │          │
├─┼────┼────────┼─────┼─────┤
│  │00000000│94/5-6月（6紙） │217,230   │10,863    │
│11│富全彩藝│（擅自歇業，應無│          │          │
│  │股份有限│實際交易）      │          │          │
│  │公司    │                │          │          │
└─┴────┴────────┴─────┴─────┘


司法院資訊處製作；財團法人民間司法改革基金會備份。
